【裁判字號】    89,交聲,301
【裁判日期】    890731
【裁判案由】    交管條例聲異
【裁判全文】
臺灣板橋地方法院交通事件裁定                    八十九年度交聲字第三○一號
    原處分機關  交通部公路局臺北區監理所
    異  議  人
    即受處分人  甲○○
右列受處分人因違反道路交通管理處罰條例案件，對於交通部公路局臺北區監理所八
十九年六月二日所為之處分（原處分案號：北監六字駕裁第00－000000號）
，聲明異議，本院裁定如左：
    主      文
異議駁回。
    理      由
一、聲明異議意旨略以：異議人即受處分人甲○○於民國（下同）八十八年五月十三
    日二十二時四十五分許，駕駛車牌號碼Ｍ八－二九八號營業小客車，行經臺北市
    ○○路、北安路之交岔口遇紅燈，停車時越過停止線，而舉發之警員自距離約五
    十至一百公尺處走來要求異議人往前行駛後停於路旁，該警員即舉發異議人「闖
    紅燈」，自與事實不符。嗣原處分機關亦認異議人「闖紅燈」而裁處罰鍰新臺幣
    三千六百元，並記違規點數三點。為此，聲明異議，請求撤銷原處分云云。
二、本件異議人原係同時對交通部公路局臺北區監理所為之裁決（案號：北監六字第
    駕裁00－000000號、00－000000號）聲明異議，惟本件僅就分
    案之異議人對交通部公路局臺北區監理所為之裁決（案號：北監六字第駕裁00
    －000000號）審理，餘則由本院他股承辦，合先敘明。
三、按汽車駕駛人，行經有燈光號誌管制之交岔路口闖紅燈者，處六百元以上一千二
    百元以下（即新臺幣一千八百元以上，三千六百元以下）罰鍰，且予以記違規點
    數三點，道路交通管理處罰條例第五十三條、第六十三條第一項第三款分別定有
    明文。
四、緣本件異議人即受處分人甲○○於八十八年五月十三日二十二時四十五分許，駕
    駛車牌號碼Ｍ八－二九八號營業小客車，行經臺北市○○路、北安路之有燈光號
    誌管制之交岔口闖紅燈，而為臺北市政府警察局中山分局警員乙○○舉發，嗣經
    原處分機關依道路交通管理處罰條例第五十三條、第六十三條第一項第三款之規
    定，裁處「罰鍰新臺幣三千六百元，並記違規點三點」。雖異議人尚執前詞辯以
    僅係「停車踰越停止線」而非「闖紅燈」云云。然按「闖紅燈」與「停車踰越停
    止線」二者之處罰迥異（「停車踰越停止線」應依道路交通管理處罰條例第六十
    條第二項第三款處新臺幣九百元以上一千八百元以下罰鍰，處罰甚輕於「闖紅燈
    」），其規範之區別乃在於對交通安全所造成之危險性，故何者為「闖紅燈」？
    何者為「停車踰越停止線」？自應就其客觀之外在事實及行為人之主觀意思加以
    區別認定。證人即舉發本件違反道路交通管理事件之警員乙○○到庭結證稱：「
    （本案是否你舉發？）是，異議人闖紅燈之後，看到警察，就停在彎道旁邊，離
    停止線約十五公尺，等綠燈時行進中我們才把他攔下來。」、「（對於異議理由
    有何意見？）這是異議人自己的說法，異議人闖紅燈闖了一半，看到警察才停下
    來。」（見本院八十九年七月十九日訊問筆錄），其並當庭繪製現場圖一紙附卷
    足稽。雖異議人對前開證人乙○○所證述繪製之停車地點辯以距停止線未有如此
    之距離，且辯稱：「晚上車速比較快，一時停不下來」云云。惟查：異議人與證
    人乙○○二人間並無讎隙，業為異議人所自承，衡情證人乙○○自無加以誣攀之
    理，所為證言堪予採信；況且，不論自證人乙○○或異議人所繪之停車地點以觀
    ，異議人所駕駛之車輛之車身均已超越停止線，而被告既以駕駛營業小客車為業
    ，就其經驗、技術而言，對於號誌之變換情況較之一般人更為靈敏，被告所辯「
    晚上車速比較快，一時停不下來」，而非意在闖紅燈云云，即洵無可採；再者，
    自客觀之外在事實而言，異議人停車車身完全踰越停止線，且停於彎道處，其對
    交通安全之危害亦非僅「停車踰越停止線」所堪比擬，綜上所述，本件警員依法
    舉發，嗣原處分機關援引上開規定而為裁處，均無不當或違誤，本件異議為無理
    由，應予駁回。
五、據上論斷，應依道路交通案件處理辦法第十九條，裁定如主文。
中      華      民      國      八十九      年    七      月    三十一  日
                                      臺灣板橋地方法院交通法庭
                                          法  官  陳  鴻  清
右正本證明與原本無異
如不服本裁定應於送達後五日內向本院提出抗告狀
                                          書記官  林  蔚  然
中      華      民      國      八十九      年    八      月    七      日


司法院資訊處製作；財團法人民間司法改革基金會備份。
